sl-SI: Raven igranja na fagotu: Po meri/ročno izdelano; Srednja stopnja; Profesionalno; Za študente; Drugo
hr-HR: Razina performansi fagota: Po mjeri / zanatsko; Srednja razina; Profesionalna razina; Za učenike; Ostalo
fi: Fagotin suorituskykytaso: Mittatilaus/artesaani; Keskitaso; Ammattilaistaso; Oppilas; Muu
el: Επίπεδο απόδοσης φαγκότου: Προσαρμοσμένο / χειροποίητο; Μεσαίου επιπέδου; Επαγγελματικό; Σπουδαστικό; Άλλο
vi: Mức độ trình độ chơi kèn bassoon: Tùy chỉnh/Thủ công; Trung cấp; Chuyên nghiệp; Học viên; Khác
sk-SK: Úroveň výkonu fagotu: Na mieru/majstrovská; Stredne pokročilá; Profesionálna; Študentská; Iná
ro-RO: Nivel de performanță fagot: Personalizat/artizanal; Intermediar; Profesional; Student; Altele
sv: Fagottprestandanivå: Anpassad/hantverksmässig; Medelavancerad; Professionell; Elev; Övrigt
pt-BR: Nível de desempenho do fagote: Personalizado/artesanal; Intermediário; Profissional; Estudante; Outros
ru: Уровень исполнения фагота: Кастомный / авторский; Средний уровень; Профессиональный; Ученический; Другое
da: Fagottens spilleniveau: Specialfremstillet/håndlavet; Mellemniveau; Professionel; Elev; Andet
nb: Fagott ytelsesnivå: Tilpasset/håndlaget; Viderekommen; Profesjonell; Student; Annet
zh-CN: 巴松管演奏水平: 定制/工匠级; 中级; 专业级; 学生级; 其他
ko: 바순 성능 등급: 맞춤형/장인 제작; 중급자용; 전문가용; 학생용; 기타
bg-BG: Ниво на ефективност на фагота: По поръчка/ръчна изработка; Средно ниво; Професионално; Ученическо; Друго
pl: Poziom wykonawczy fagotu: Niestandardowy/Artisan; Średniozaawansowany; Profesjonalny; Uczniowski; Inny
fr: Niveau de performance du basson: Sur mesure/Artisanal; Intermédiaire; Professionnel; Étudiant; Autre
th: ระดับประสิทธิภาพของบาสซูน: ปรับแต่งเอง/ช่างฝีมือ; ระดับกลาง; ระดับมืออาชีพ; ระดับนักเรียน; อื่นๆ
en: Bassoon performance level: Custom/Artisan; Intermediate; Professional; Student; Other
es: Nivel de rendimiento del fagot: Personalizado/artesanal; Intermedio; Profesional; Estudiante; Otro
cs: Úroveň výkonnosti fagotu: Zakázková/řemeslná výroba; Pro pokročilé; Profesionální; Studentské; Jiné
zh-TW: 低音管性能等級: 訂製/工匠級; 中階; 專業; 學生; 其他
tr: Fagot performans seviyesi: Özel/Zanaatkar üretimi; Orta seviye; Profesyonel; Öğrenci; Diğer
de: Leistungsprüfungsniveau des Fagotts: Custom/Handgefertigt; Fortgeschritten; Profi; Schüler; Sonstige
hu: Fagott teljesítési szintje: Egyedi/kézműves; Középhaladó; Professzionális; Tanuló; Egyéb
it: Livello di esecuzione del fagotto: Personalizzato/Artigianale; Intermedio; Professionale; Studente; Altro
pt-PT: Nível de desempenho do fagote: Personalizado/artesanal; Intermédio; Profissional; Estudante; Outro
lt-LT: Fagoto grojimo lygis: Individualaus užsakymo / rankų darbo; Vidutinio lygio; Profesionalų lygio; Mokiniams; Kita
nl: Fagot prestatieniveau: Op maat/ambachtelijk; Gevorderd; Professioneel; Student; Overig
ja: ファゴットのパフォーマンスレベル: カスタム/職人製; 中級; プロフェッショナル; スチューデント; その他